---
title: "Poblaciones CARM"
author: "FVB"
date: "2019"
output:
  flexdashboard::flex_dashboard:
    navbar:
      - { title: "enRdados", href: "http://www.enrdados.net", align: right }
    orientation: columns
    vertical_layout: fill
    theme: paper
    source_code: embed
---

```{r}


library(flexdashboard)
library(ggplot2)
library(plotly)
library(DT)
library(leaflet)
library(crosstalk)

# leemos los datos de un csv
pob<-read.csv2('pob_murcia1.csv',stringsAsFactors = FALSE)
#head(pob)
# trasnformamos a numero la lat y long
pob$long<-as.numeric(pob$long)
pob$lat<-as.numeric(pob$lat)
# ordenamos los datos de poblecion del 2018
pob<-pob[order(pob$X2018),]
pob$Municipio<- factor(pob$Municipio,levels=pob$Municipio)

# Usamos crosstalk para compartir entre htmlwidgets
dat_compartidos<-pob[,c('Municipio','lat','long','X2018')]
# sd=share data
#sd <- highlight_key(dat_compartidos,~Municipio)
sd <- SharedData$new(dat_compartidos)

```

# Interaccion III {data-icon="ion-stats-bars"}

## Col 1 {data-width=300}

### mapa

```{r }
# creamos grafico de barras con poblacion de cada municipio
p <-  ggplot(sd, aes(x = Municipio, y = X2018))+
  labs(y = "Poblacion hab")+
  geom_col(fill=rainbow(45))+
  coord_flip() 

#Compartimos con crosstalk los datos
# on = como seleccionamos
# off = como salimos de la seleccion
# ver : https://www.rdocumentation.org/packages/plotly/versions/4.9.0/topics/highlight
gg <- highlight(ggplotly(p), on="plotly_click", off = "plotly_doubleclick")
gg

```
> Grafica de municipios

## col2 

### Mapa

```{r}
#PARA MAS INFORMACION DE COMO DIBUJAR MAPAS CON LEAFLET:
# https://enrdados.netlify.com/post/leaflet-mapas-dinamicos/

 leaflet(sd) %>% addTiles() %>% addMarkers(popup= ~paste("Habitantes de ", Municipio, X2018))
```
> Mapa de Murcia

### Gráfica población

```{r}

DT::datatable(sd,
              rownames = FALSE,
              options = list(
                  bPaginate = TRUE,
                  pageLength = 25
    ))

```

> Tabla de poblaciones

# Instrucciones {data-icon="fa-map"}

## col2

### Herramientas adicionales

En este ejemplo de aplicación hemos usado las siguientes librerías de R:

* [Flexdashboard](https://rmarkdown.rstudio.com/flexdashboard/) para crear el contenido
* [Leaflet](https://rstudio.github.io/leaflet/) para el mapa interactivo
* [DT](https://rstudio.github.io/DT/) para hacer la tabla interactiva
* [Crosstalk](https://rstudio.github.io/crosstalk/) para usar unos datos comunes entre htmlwidgets
* [Ion icons](https://ionicons.com/) y [Font Awesome](https://fontawesome.com/) para los iconos

