---
title: "Informe COV-19"
output:
  flexdashboard::flex_dashboard:
    orientation: columns
    vertical_layout: fill
    logo: "imag/logoR.png"
    social: menu
    #source_code: embed
    theme: united
runtime: shiny 
---

```{r setup, include=FALSE}

# Informe Conronavirus
# Fernando Villalba
#####################################
# cargo las librerías
library(flexdashboard)
library(ggplot2)
library(DT)
library(lubridate)
library(xts)
library(dygraphs)
#library(plotly)
library(leaflet)
#library(dplyr)
library(data.table)
# lectura de los datos
library (readr)
#library(prophet)
# leemos los ultimos datos disponibles de 
#https://github.com/CSSEGISandData/COVID-19/tree/master/csse_covid_19_data

  urlfile="https://raw.githubusercontent.com/CSSEGISandData/COVID-19/master/csse_covid_19_data/csse_covid_19_time_series/time_series_19-covid-Confirmed.csv"
  misdatos<-read_csv(url(urlfile))
# MUERTES POR CORONAVIRUS
  urlmuerte="https://raw.githubusercontent.com/CSSEGISandData/COVID-19/master/csse_covid_19_data/csse_covid_19_time_series/time_series_19-covid-Deaths.csv"
  misdatos2<-read_csv(url(urlmuerte))
```

# entradas {.sidebar }

```{r}
#selectInput('valor', 'Selecciona un valor', unique(datosvalores$df.control$ticker) ,multiple=F)
valores<-names(misdatos)
# seleccion de pais
selectInput('paises', 'Selecciona Estado:', unique(misdatos[2]) ,multiple=F,selected = "Spain")

# para seleccionar las fechas
selectInput('fecha_selec', 'Selecciona fecha de datos:', rev(tail(valores,length(valores)-4)) ,multiple=F,selected = 1)

# indica la ultima fecha
renderPrint({
  HTML(paste0("Última fecha:", names(misdatos[,ncol(misdatos)])))
})


# entrada de dias de pronostico
sliderInput('ndias','Dias de pronostico:',min=2, max=100,value=10)

```

# Gráfico {data-icon="fa-chart-area"}

## Informe COV-19

### Evolución

```{r resum}
# selecciona la fecha de datos
dt_ultimos<-reactive({
  #data <- misdatos[c(2,ncol(misdatos))]
  data <- misdatos[c('Country/Region',input$fecha_selec)]
  colnames(data)<-c("x","y")
  data <- aggregate(. ~ x,data,sum)
  data$y<-as.numeric(data$y)
  data<-data[order(data$y, decreasing = TRUE),]
  data$x<- factor(data$x,levels=data$x)
  return(data)
})

#ggplot(head(data,10),aes(x=x,y=y,fill=rainbow(10)))+geom_bar(stat="identity")+ theme(legend.position="none")

output$garf<-renderPlot({
#  barplot(head(dt_ultimos(),12))
    p<-ggplot(head(dt_ultimos(),12), aes(x=x,y=y,fill=rainbow(12)))+
                   geom_bar(stat="identity") +
                   theme(legend.position="none") +
                   labs(y = paste0("Nuevas infecciones ",input$fecha_selec),
                        x= "paises")
  
    p
})

plotOutput("garf")  
```

> Numero de casos confirmados en la fecha seleccionada

### Gráfica por pais

```{r graficas}
#pifiltro de datos
st<-reactive({
  data <- misdatos[misdatos[2]=='Spain',]#input$paises,]
  data<-data[c(-1,-2,-3,-4)]
  data1<-transpose(data)
  data1$fecha <- as.Date(mdy(colnames(data)))
  st<-xts(x = data1[1], order.by = data1$fecha)
  colnames(st)<-c("Confirmados")
  return(st)
})

st2<-reactive({
  data <- misdatos2[misdatos2[2]==input$paises,]
  data<-data[c(-1,-2,-3,-4)]
  data1<-transpose(data)
  data1$fecha <- as.Date(mdy(colnames(data)))
  st<-xts(x = data1[1], order.by = data1$fecha)
  colnames(st)<-c("Muertes")
  return(st)
})


#pintamos la gráfica con dygraph
output$plot1 <-  renderDygraph({
  seriet<-cbind(st(),st2())
  
  dygraph(seriet,main =paste0("Evolución de casos confirmados COV-19 en ",input$paises) ) %>%
  dyOptions(stackedGraph = TRUE)  %>% dyRangeSelector()
})
dygraphOutput("plot1")  
```



# Datos {data-icon="fa-database"}

### tabla de datos

```{r tablaa}
# pinta la tabla
DT::renderDataTable({
  #data <- idval()
  DT::datatable(misdatos, options = list(
    bPaginate = TRUE,autoWidth = TRUE
  ))
})

```

> tabla de datos number of confirmed cases

# Mapa {data-icon="fa-map"}

```{r mapaa}
dt_map<-reactive({
  #data <- misdatos[c(2,ncol(misdatos))]
  data <- misdatos[c('Country/Region','Lat', 'Long', input$fecha_selec)]
  data <- misdatos[c('Country/Region','Lat', 'Long', '3/11/20')]
  data[5]<-sqrt(data[4])/2#data[4]/max(data[4])*40
  colnames(data)<-c("zona","Lat", "Long","infectados","size")
  
  #data <- aggregate(. ~ x,data,sum)
  #data$y<-as.numeric(data$y)
  #data<-data[order(data$y, decreasing = TRUE),]
  #data$x<- factor(data$x,levels=data$x)
  return(data)
})


#renderPrint({dt_map()})
output$map <- renderLeaflet({
  pal <- colorNumeric(palette = "Spectral", domain = c(dt_map()[5]), reverse = TRUE)
  
  leaflet(dt_map()) %>%
    addTiles() %>%
        addProviderTiles(providers$OpenStreetMap, group = "OSM")  %>%
        addProviderTiles("Stamen.TonerLite",group = "Toner") %>%
        addProviderTiles("HikeBike", group = "Bike") %>% 
        addProviderTiles("Esri", group = "Esri") %>%
        addProviderTiles("Stamen.Watercolor", group="Acuarela") %>%
    addLayersControl(baseGroups = c("OSM","Toner", "Bike", "Esri","Acuarela")) %>%
   # addMarkers(data = misdatos)
   addCircleMarkers(radius = ~size,color = ~pal(size),fill = ~pal(size),popup= ~paste0(infectados, " infectados en ",zona))

})

leafletOutput('map') 

```

> mapa interactivo con Shiny

# Pronósticos {data-icon="fa-chart-line"}


## Pronosticos 

Estamos trabajando en ello, dentro de poco tendremos un prnostico de los datos
```{r}

```

```{r pronostico, eval=FALSE}
library(forecast)
#dcreamos la data frame de entrada a prophet
datafore<-reactive({
  #st<-xts(x = data1[1], order.by = data1$fecha)
  
  datlog <- as.data.frame(st())
  colnames(datlog)<-c("y") # nombres que debe tener ds y
  #rownames(as.data.frame(st))
  datlog$ds<-rownames(datlog)
  datlog<-data.frame(ds=datlog$ds,y=datlog$y)
  #rownames(datlog) <- NULL
  return(datlog)
})

#renderPrint({datafore()})
# usamos la salida de dygraph
renderDygraph({
  m<-prophet(datafore())
  future_val<-make_future_dataframe(m,periods = input$ndias)
  forecast<-predict(m,future_val)
  
   #plot(m,forecast)
   #prophet_plot_components(m, forecast)
   dyplot.prophet(m,forecast)
})

```


# Contacto

Informe realizado por [Ferran VB](https://enrdados.netlify.com/), usado [R]()



